臺灣屏東地方法院民事裁定
111年度監宣字第83號
聲  請  人  黃月圓  

相  對  人  黃潘金里

上列當事人間聲請監護宣告事件，本院裁定如下：
    主  文
宣告黃潘金里（女、民國00年0月00日生、身分證統一編號：Z00
0000000號）為受監護宣告之人。
選定黃月圓（女、民國00年00月00日生、身分證統一編號：Z000
000000號）為受監護宣告之人之監護人。
指定黃月琴（女、民國00年0月00日生、身分證統一編號：Z0000
00000號）為會同開具財產清冊之人。
程序費用由受監護宣告之人負擔。
    理  由
一、按對於因精神障礙或其他心智缺陷，致不能為意思表示或受
    意思表示，或不能辨識其意思表示之效果者，法院得因本人
    、配偶、四親等內之親屬、最近一年有同居事實之其他親屬
    、檢察官、主管機關、社會福利機構、輔助人、意定監護受
    任人或其他利害關係人之聲請，為監護之宣告；受監護宣告
    之人應置監護人；法院為監護之宣告時，應依職權就配偶、
    四親等內之親屬、最近一年有同居事實之其他親屬、主管機
    關、社會福利機構或其他適當之人選定一人或數人為監護人
    ，並同時指定會同開具財產清冊之人；法院選定監護人時，
    應依受監護宣告之人之最佳利益，優先考量受監護宣告之人
    之意見，審酌一切情狀，並注意下列事項：受監護宣告之
    人之身心狀態與生活及財產狀況、受監護宣告之人與其配
    偶、子女或其他共同生活之人間之情感狀況、監護人之職
    業、經歷、意見及其與受監護宣告之人之利害關係、法人
    為監護人時，其事業之種類與內容，法人及其代表人與受監
    護宣告之人之利害關係，民法第14條第1項、第1110條、第1
    111條第1項、第1111條之1設有明文。
二、本件聲請意旨：伊母黃潘金里於民國111年1月23日因為腦幹
    中風，現已不能為意思表示或受意思表示，或不能辨識其意
    思表示之效果，為此依民法第14條規定，聲請宣告相對人為
    受監護宣告人等語。
三、經查，聲請人上開主張，業據其提出恆春旅遊醫院診斷證明
    書及戶籍謄本為證，相對人之精神及心智狀況則經鑑定結果
    ：個案於111年1月22日發生梗塞性腦幹腦中風並且陷入昏迷
    狀態，隨後經過屏東恆春旅遊醫院緊急住院治療，治療之後
    意識尚無法恢復，尚呈現有失智、失語、全身癱瘓之後遺症
    ，目前出院之後由家人接回家中，由家人在自家中自行照顧
    迄今。個案四肢無行動能力，眼神呆滯、目光茫然，無法與
    人做口語溝通，會談中個案因為意識仍然處於昏迷狀態中無
    法回應任何問題，也無法以肢體語言表達個人意見。由臨床
    經驗及個案平日所表現之生活功能來判斷已達極重度以上失
    智之程度。個案意識昏迷、眼球不會隨著呼喚搜尋聲音來源
    ，無法辨識家人，對外界呼喚無辨識與理會能力，認知功能
    嚴重受損，喪失語言表達能力，無法依指令做出動作，無法
    識字，因此也無法筆談，對於時間、地方、人物之定向能力
    完全喪失，長、短期記憶也明顯喪失；日常生活皆無法自理
    ，亦完全無處理財產之能力。個案各項功能退化嚴重，生活
    完全無自理能力，必須長期依賴家人、醫療或養護機構照顧
    ，個案目前已經處於昏迷狀態（極重度以上失智狀態），因
    而導致個人認知功能嚴重失能，為意思表示或受意思表示或
    辨識其意思表示效果之能力完全喪失，可以判定為無意思能
    力，無法獨力處理個人法律事務與從事個人財務管理，也無
    法主張或維護個人權益，建議個案應該已經達到監護宣告之
    標準等語，有屏安醫療社團法人屏安醫院111年4月29日屏安
    管理字第1110001351號函所附精神鑑定報告書在卷可憑，自
    足認相對人喪失言語溝通能力，已無訊問之必要。本院綜合
    上開證據及鑑定人之意見，認相對人確因精神障礙，致不能
    為意思表示或受意思表示之程度，故聲請人聲請對相對人為
    監護之宣告，為有理由，應予准許。
四、次查，聲請人為相對人之長女，相對人之配偶黃榮華已歿，
    相對人之次女黃月琴、長子黃順約、次子黃順星均同意由聲
    請人擔任監護人，此據聲請人提出親屬會議紀錄為憑，足見
    相對人的至親認同由聲請人擔任監護人，是由聲請人負責護
    養及照顧相對人並管理其財產，最能符合相對人之利益，尚
    無選任程序監理人評估監護人選之必要，爰選定聲請人為監
    護人。另依前揭規定，法院於選定監護人時，應同時指定會
    同開具財產清冊之人，及依民法第1113條準用同法第1099條
    之規定，監護開始時，監護人對於受監護人之財產，應依規
    定會同遺囑指定、當地直轄市、縣（市）政府指派或法院指
    定之人，於2個月內開具財產清冊，並陳報法院。為使聲請
    人得於期限內開具財產清冊並陳報法院，並衡酌黃月琴為黃
    潘金里之次女，其願意會同開具財產清冊，有上揭親屬會議
    紀錄足稽，爰依前開規定指定黃月琴為會同開具財產清冊之
    人。
五、依家事事件法第164條第2項，裁定如主文。
中　　華　　民　　國　　111 　年　　5 　　月　　24　　日
                        家事法庭   法  官  陳威宏
以上正本係照原本作成。
如不服本裁定，應於送達後10日內向本院提出抗告狀，並繳納抗
告費新臺幣1,000元。
中　　華　　民　　國　　111 　年　　5 　　月　　24　　日
                                   書記官  鄭珮瑩